臺灣桃園地方法院刑事判決　　　　　　　　　　　　九十一年度交易字第一八一號
　　公　訴　人　臺灣桃園地方法院檢察署檢察官
　　被　　　告　甲○○
右列被告因過失致死案件，經檢察官提起公訴（九十一年度偵字第二四八號），本院
判決如左：
        主  文
甲○○因過失致人於死，處有期徒刑拾月。
        事  實
一、甲○○為設於桃園縣大溪鎮○○路○段三七二號「金嗓獎卡拉ＯＫ」之負責人，
    於民國九十年八月十一日晚上七時四十分許，將該店消費者所駕駛車號ＬＲ—六
    二八二號自用小客車（ＮＩＳＳＡＮ  ＭＡＲＣＨ車型）駛入停車場時，已見乙○○、丙○○○及乙○○之子黃勤諠（三歲）站立在該車後方，其原應注意駕駛
    他人汽車時，應先瞭解該車性能及操作方式，並調整後視鏡及座位之前後距離等
    ，以適合自己之體型及駕駛習慣；且應注意汽車倒車時，需顯示倒車燈光或手勢
    ，謹慎緩慢後倒，並應注意其他車輛及行人。而依當時之天候、路況，並無不能
    注意之情形，竟疏未先行瞭解該車性能，調整該車座位距離，且慢速測試該車油
    門及煞車性能，即貿然排入倒車檔，因該車型之車子排入倒車檔時係呈靜止狀態
    ，需採油門才會倒退，而甲○○因體型較壯，該車座位較小，故甲○○仍依其平
    日駕駛習慣之力道採油門時，即因力道過猛，致該車急速後退，撞及後方站立之
    乙○○、丙○○○及乙○○之子黃勤諠，使乙○○受有左手挫傷、左膝擦傷等傷
    害，丙○○○受有胸部挫傷、右肘挫擦傷、右手掌挫傷等傷害，黃勤諠受有顱內
    出血、顱內骨折等傷害，黃勤諠經送醫，於送醫前即已於當日晚上八時四十五分
    許不治死亡。而甲○○於肇事後，在有偵查犯罪職權之機關未發覺犯罪前，即向
    前往現場處理之警員洪銘鴻自首並接受本件裁判。
二、案經乙○○、丙○○○訴由桃園縣警察局大溪分局報告台灣桃園地方法院檢察署
    檢察官相驗後自動偵查起訴。
        理  由
一、右揭犯罪事實，業據被告甲○○於本院審理時供承不諱，核與被害人乙○○、丙○○○指述之情節相符，並經證人即至現場處理之警員洪銘鴻於本院調查時到庭
    證述明確，被害人乙○○及丙○○○受有上開傷害，亦有國軍桃園總醫院出具之
    診斷證明書二紙附卷足憑。而肇事現場之狀況、被告當時所駕駛之車輛及被害人
    被撞及之位置，並有照片六張及證人洪銘鴻所繪之現場草圖一張在卷可稽。又被
    害人黃勤諠確因本件車禍受有顱內出血及骨折之傷害，於送醫前業已不治死亡乙
    節，有陸軍醫院死亡通知書一紙在卷可參，且經臺灣桃園地方法院檢察官督同檢
    驗員相驗屬實，製有勘驗筆錄、相驗屍體證明書、驗斷書各一份，及相驗照片十
    一張附卷可憑。按汽車倒車時，應顯示倒車燈光或手勢後，謹慎緩慢後倒，並應
    注意其他車輛及行人，道路交通安全規則第一百十條第二項定有明文。再被告駕
    駛他人汽車上路，應先瞭解該車性能及操作方式，並調整後視鏡及座位之前後距
    離等，以適合自己之體型及駕駛習慣。被告駕駛他人汽車上路，自應負有上開注
    意義務，而依當時之天候、路況，並無不能注意之情，被告卻未熟悉該車操作性
    能，亦未注意緩速倒退，即以平日駕駛習慣採油門，致車速過快撞及被害人三人
    而肇事，其有過失甚明。再被告駕車肇事之行為，與被害人乙○○、丙○○○所
    受之傷害，及黃勤諠之死亡結果間，具有相當因果關係。綜上所述，本件事證明
    確，被告犯行堪以認定。
二、核被告甲○○所為，係犯刑法第二百七十六條第一項之過失致死罪及同法第二百
    八十四條第一項前段之過失傷害罪。被告以一過失行為，致被害人乙○○、丙○○○受傷，並致黃勤諠死亡，為想像競合犯，應依刑法第五十五條之規定，從一
    重之過失致死罪處斷。再被告於有偵查犯罪權限之機關發覺犯罪前，向前來現場
    處理事故之警員洪銘鴻自首並接受裁判，業據證人洪銘鴻到庭證述屬實，應依刑
    法第六十二條前段之規定減輕其刑。爰審酌被告未曾受有期徒刑以上刑之宣告，
    此有台灣高等法院被告全國前案紀錄表一份在卷可考，其素行尚稱良好，惟其於
    駕車前已見被害人三人站在該處，仍未注意小心倒車，造成二人受傷、一人死亡
    之結果，過失情節重大，所生危害亦鉅，雖其犯後已坦承犯行，並就黃勤諠死亡
    部分已與被害人家屬乙○○、黃志樁達成和解，有桃園縣大溪鎮調解委員會調解
    書一紙在卷可查，然其就傷害乙○○、丙○○○之部分，尚未為賠償等一切情狀
    ，量處如主文所示之刑。
據上論斷，應依刑事訴訟法第二百九十九條第一項前段，刑法第二百七十六條第一項
、第二百八十四條第一項、第五十五條、第六十二條前段，罰金罰鍰提高標準條例第
一條前段，判決如主文。
本案經檢察官崔秉君到庭執行職務。
中        華        民      國    九十一    年    七    月    二十九    日
                                        臺灣桃園地方法院交通法庭
                                            審判長法  官   陳世宗
                                                  法  官   林惠霞
                                                  法  官   游士珺
右正本證明與原本無異。
如不服本判決，應於判決送達後十日內向本院提出上訴狀( 應附繕本 )，上訴於
臺灣高等法院。
                                                  書記官   王曉雁
中        華        民        國     九十一    年    八     月    二    日
附論罪科刑之法條：
刑法第二百七十六條
因過失致人於死者，處二年以下有期徒刑、拘役或二千元（現已提高十倍為二萬元）
以下罰金。
從事業務之人，因業務上之過失犯前項之罪者，處五年以下有期徒刑或拘役得併科三
仟元（現已提高十倍為三萬元）以下罰金。
刑法第二百八十四條
因過失傷害人者，處六月以下有期徒刑、拘役或五百元以下罰金。致重傷者，處一年
以下有期徒刑、拘役或五百元下罰金。
從事業務之人，因業務之過失傷害人者，處一年以下有期徒刑、拘役或一千元以下罰
金。致重傷者，處三年以下有期徒刑、拘役或二千元以下罰金。
